【裁判字號】    91,交易,473
【裁判日期】    920605
【裁判案由】    過失致死
【裁判全文】
臺灣臺中地方法院刑事判決                        九十一年度交易字第四七三號
    公  訴  人  臺灣台中地方法院檢察署檢察官
    被      告  甲○○
    選任辯護人  楊國煌律師
右列被告因過失致人於死案件，經檢察官提起公訴（九十一年度偵字第九九二二號）
，本院判決如左：
    主  文
甲○○因過失致人於死，處有期徒刑捌月。
    事  實
一、甲○○於民國九十年三月二十二日上午駕駛車牌號碼Ｘ八─二０二０號汽車，前
    往台中縣大里市○○路○段六八號「國光游泳池」內游泳，並將汽車停放於人行
    道上，其原應注意在禁止臨時停車處所不得停車，及行車前應注意起步前應顯示
    方向燈，注意前後左右有無障礙或車輛行人，並應讓行進中之車輛行人優先通行
    ，且依當時情形又無不能注意之情事，竟疏於注意，於自游泳池外出欲駕車離去
    之際，未留意汽車前方有無障礙，而貿然啟動汽車前行，適有高一清因不明原因
    橫臥於甲○○汽車右前輪處，甲○○因未注意車前障礙物而啟動汽車，前輪碾壓
    高一清，致高一清受有肝靜脈撕裂併腹內出血及休克，雙側多處肋骨骨折併氣血
    胸等傷害，送醫不治死亡。甲○○於肇事後，除託國光游泳池之人報案外，並留
    於現場，於犯罪偵查機關未發覺前，主動向到場處理之警員乙○○坦承其為肇事
    者，自首而接受裁判。
二、案經台中縣警察局霧峰分局報請台灣台中地方法院檢察署檢察官相驗後自動檢舉
    偵查起訴。
    理  由
一、訊據被告甲○○對於上開時、地駕汽車肇事之犯罪事實，均坦承不諱，並有道路
    交通事故調查報告表附卷可稽，又本件車禍被害人高一清因此受傷死亡，亦經檢
    察官督同檢驗員相驗屬實，製有相驗筆錄、相驗屍體證明書、驗斷書在卷可憑。
    且被害人高一清係生前胸部遭汽車車輪輾壓，亦有臺灣台中地方法院檢察署法醫
    師解剖紀錄、法務部法醫研究所法醫證物審查鑑定書各一件附卷可查。按汽車駕
    駛人應注意在禁止臨時停車處所不得停車，及行車前應注意起步前應顯示方向燈
    ，注意前後左右有無障礙或車輛行人，並應讓行進中之車輛行人優先通行，道路
    交通安全規則第八十九條第一項第六款、一百十二條第一項第一款分別定有明文
    。被告駕車自應注意上述道路交通安全規定，又依附卷之交通事故調查報告表所
    載，事故發生時、地之天候、路況皆良好，被告亦無不能注意之情事，其竟疏未
    注意及此，先行違規停車於人行道上，復貿然啟動汽車前行致碾壓被害人高一清
    ，因而致其受有肝靜脈撕裂併腹內出血及休克，雙側多處肋骨骨折等傷害，送醫
    不治死亡，足證被告之駕車失當行為，顯有過失，被告雖另辯稱：被害人不應躺
    在人行道上，其行為亦有過失云云，惟人行道上本不得停車，而被告竟行駛在人
    行道上，被害人雖係在人行道上遭到輾壓，惟此非車禍發生之肇因，況本件經送
    台灣省台中縣區車輛行車事故鑑定委員會鑑定及台灣省汽車肇事覆議鑑定委員會
    覆議結果，亦持相同看法，有鑑定意見書及覆議函可稽，益證被告之行為有過失
    ，被告所辯自無可採，而被告之過失行為與被害人之死亡間具有相當因果關係，
    被告之犯行洵堪認定。
二、核被告所為係犯刑法第二百七十六條第一項之罪，被告於肇事後即託國光游泳池
    之人向警報案，於犯罪偵查機關未發覺前，主動向到場處理之警員乙○○坦承其
    為肇事者，自首而接受裁判，亦據證人乙○○到庭證述屬實，應依法減輕其刑。
    爰審酌被告過失程度之輕重、肇事後態度及肇事後被告尚未與被害人家屬達成民
    事和解等一切情狀，量處如主文所示之刑。
據上論斷，應依刑事訴訟法第二百九十九條第一項前段、刑法第二百七十六條第一項
、第六十二條前段，罰金罰鍰提高標準條例第一條前段，判決如主文。
中      華      民      國      九十二      年      六      月    五    日
                                 臺灣台中地方法院交通法庭
                                        法  官   王  靜  秋
右正本證明與原本無異。
如不服本判決，應於送達後十日內向本院提出上訴狀（須附繕本），上訴於台灣高等
法院台中分院。
                                        書記官
中      華      民      國      九十二      年      六      月    五    日
附錄論罪科刑法條
刑法第二百七十六條第一項
    因過失致人於死者，處二年以下有期徒刑、拘役或二千元以下罰金。


司法院資訊處製作；財團法人民間司法改革基金會備份。
